BRYAN ANDRES GRANADOS PERCY

DESARROLLADOR WEB







Cel: 322-587-4350 **V** bryanpercy77@gmail.com



Bryanpercy118



Bryan Percy

SOBRE MI

Soy una persona proactiva, excelente compañero de equipo, organizado y responsable. Disfruto mucho aprender cosas nuevas, por lo que mi objetivo es un puesto desafiante y dinámico donde poder compartir mi experiencia y a su vez sumar nuevos conocimientos.

EDUCACIÓN

Universidad Popular del Cesar Ing de Sistemas, 2017 - Presente

CURSOS

Programacion Web

Universidad de Antioquia, 2023

Curso de Desarrollador Web PHP

SENA, 2023.

Laravel

Udemy, 2022

Fundamentos de Programacion

Fundacion Telefonica Movistar, 2022

HABILIDADES TECNICAS

- Desarrollador Laravel
- Angular
- Git y Git Hub
- Docker
- Scrum
- Manejo de Herramientas de Testing SonarQube
- SQL,MySQL, PostgreSQL
- Python

EXPERIENCIA LABORAL

Desarrollador Laravel FullStack Barpa USA LLC, Ene 2023 - Noviembre 2023

- Desarrollador de Aplicaciones
- Desarrollador de Microservicios
- Mantenimiento de Modulos funcionales

Desarrollador Laravel Backend

Softech (Ecuador), Mayo 2022 - Febrero 2023

- Asistencia a Modulos funcionales
- Refactorizacion de codigo

Desarrollador Laravel FullStack

ASACOR, Febrero 2022 - Agosto 2022

- Sistema de facturacion
- Asistencia a Modulos
- Refactorizacion de Codigo

Sistema de Gestion de Pensionados para **Estudiante**

Entidad Privada, Junio 2021 - Enero 2022

- Busqueda de Pensionados para alumnos
- Geolocalizacion de Pensionados
- Refactorizacion de Codigo